【裁判字號】    99,簡上,309
【裁判日期】    990823
【裁判案由】    毒品危害防制條例
【裁判全文】
臺灣高雄地方法院刑事判決             99年度簡上字第309號
上  訴  人  臺灣高雄地方法院檢察署檢察官
被      告  乙○○
列上訴人因被告違反毒品危害防制條例案件，不服本院高雄簡易
庭99年度審簡字第1763號中華民國99年5 月10日第一審刑事簡易
判決（起訴書案號：99年度毒偵字第638 號），提起上訴，本院
管轄之第二審合議庭，判決如下：
    主  文
上訴駁回。
    事實及理由
一、本案經本院審理結果，認第一審判決對被告乙○○論以毒品
    危害防制條例第10條第2 項之施用第二級毒品罪，量處有期
    徒刑2 月，並諭知易科罰金之折算標準，其認事用法及量刑
    均無不當，應予維持，爰引用第一審判決書記載之事實、證
    據及理由（如附件）。
二、檢察官上訴意旨雖以：衡諸現今社會，有眾多刑事犯罪，係
    因施用毒品所衍生，故施用毒品者，對於家庭、社會、國家
    之危害非可謂之不重，另被告前於民國84年間，業因違反麻
    醉藥品管理條例案件，經法院判處有期徒刑5 月，本件原審
    僅判處被告有期徒刑2 月，顯然過輕，請求將原判決撤銷，
    更為適當合法之判決。惟按量刑輕重，係屬事實審法院得依
    職權自由裁量之事項，苟已斟酌刑法第57條各款所列情狀而
    未逾越法定刑度，不得遽指為違法（最高法院72年臺上字第
    6696號、75年臺上字第7033號判例參照）。又在同一犯罪事
    實與情節，如別無其他加重或減輕之原因，下級審量定之刑
    ，亦無過重或失輕之不當情形，則上級審法院對下級審法院
    之職權行使，原則上應予尊重（最高法院85年度臺上字第24
    46號裁判意旨參酌）。本件原審以被告犯罪事證明確，量處
    上訴人即被告有期徒刑4 月，並諭知以新臺幣1,000 元折算
    1 日為易科罰金之折算標準，本院認原審認事用法，均無違
    誤，量刑亦已考量被告前因施用毒品案件，經觀察勒戒程序
    ，仍不知悛悔，再犯本件施用毒品自戕其身，缺乏戒毒之決
    心及其行為之危害等不法內涵相關之一切情狀為謹慎之裁量
    ，並無違法或顯然失出失入，亦無何科罰與罪責不相當之瑕
    疵而屬允當。至被告前於84年間雖因違反麻醉藥品管理條例
    案件，經本院判處有期徒刑5 月確定，然其後長達15年之時
    間，即未再有何施用毒品之前科紀錄，有臺灣高等法院被告
    前案紀錄表在卷可按，前後二次犯行，間隔15年，被告並無
    刑罰反應力薄弱，需延長矯正期間，以助其重返社會之情形
    ，並兼顧社會防衛之必要，故原審就被告距前次犯行15年後
    所為之本件犯行，處以法定最低刑，難認有何不當。檢察官
    上訴指摘原審法院量刑過輕，為無理由，應予駁回。
據上論斷，應依刑事訴訟法第455 條之1 第1 項、第3 項、第36
4 條、第373 條、第368 條，判決如主文。
本案經檢察官甲○○到庭執行職務。
中    華    民    國    99    年    8     月    23    日
                  刑事第十四庭  審判長  法  官  陳銘珠
                                        法  官  李俊霖
                                        法  官  林揚奇
以上正本證明與原本無異。
不得上訴。
中    華    民    國    99    年    8     月    23    日
                                        書記官  何明昌
附錄本案論罪科刑法條全文：
毒品危害防制條例第10條
施用第一級毒品者，處 6 月以上 5 年以下有期徒刑。
施用第二級毒品者，處 3 年以下有期徒刑。

司法院資訊處製作；財團法人民間司法改革基金會備份。
